Images des répertoires du notaire Mathieu Gaillardie pour l'étude XV
Archives nationales de France
Images des répertoires du notaire Mathieu Gaillardie pour l'étude XV
26 août 1694 - 25 octobre 1721
MC/RE/XV/3 - MC/RE/XV/5
Gaillardie, Mathieu; Etude XV
3 registres
Archives nationales de France
Minutes et répertoires: la loi 2008-696 du 15 juillet 2008 relative aux archives a fixé à 75 ans à compter de la date de l'acte, ou à 25 ans à compter de la date du décès de l'intéressé si ce délai est plus bref, le délai de communication des minutes et répertoires des notaires; ce délai est porté à 100 ans à compter de la date de l'acte si le document se rapporte à un mineur (code du Patrimoine, articles L213-2, 4e d et 5e).
Autres documents de l'étude (dossiers de clients, comptabilité...): s'agissant d'archives privées, ces documents sont communicables selon les modalités fixées par le déposant ou le donateur.
Certains documents ne sont pas accessibles sous leur forme originale en raison de leur mauvais état de conservation.
Registres entrés aux Archives nationales en 1942.
Images des répertoires de l’étude XV
Archives de l'étude XV
répertoire d'officier public ministériel
- Répertoire chronologique pour la période du 26 août 1694 au 31 décembre 1706, 26 août 1694 - 31 décembre 1706; MC/RE/XV/3; Un registre de 353 feuillets de papier manuscrits, hauteur 38 cm x largeur 27 cm foliotés par le notaire. Le registre est en bon état. Pages blanches aux feuillets 7, 30, 85, 130, 282, 304, 328; les feuillets 143, 257, 258, 314 sont déchirés.
  Registre folioté en 2003 (foliotation non visible à l'écran)
  Le répertoire contient les informations suivantes 1. nature de l'acte; 2. nom, prénom, des parties; 3. date du jour.
  répertoire
  - Liste chronologique des actes pour la période du 26 août au 30 décembre 1694, 26 août - 30 décembre 1694; 1 r°-7 r°; 7 feuillets
  - Liste chronologique des actes pour la période du 1er janvier au 30 décembre 1695, 1er janvier - 30 décembre 1695; 8 r°-29 v°; 21 feuillets
  - Liste chronologique des actes pour la période du 3 janvier au 31 décembre 1696, 3 janvier - 31 décembre 1696; 31 r°-57 r°; 26 feuillets
  - Liste chronologique des actes pour la période du 2 janvier au 30 décembre 1697, 2 janvier - 30 décembre 1697; 58 r°-84 v°; 26 feuillets
  - Liste chronologique des actes pour la période du 2 janvier au 30 décembre 1698, 2 janvier - 30 décembre 1698; 86 r°-129 v°; 43 feuillets
  - Liste chronologique des actes pour la période du 1er janvier au 31 décembre 1699, 1er janvier - 31 décembre 1699; 131 r°-164 r°; 33 feuillets
  - Liste chronologique des actes pour la période du 2 janvier au 30 décembre 1700, 2 janvier - 30 décembre 1700; 165 r°- 209 v°; 44 feuillets
  - Liste chronologique des actes pour la période du 2 janvier au 31 décembre 1701, 2 janvier - 31 décembre 1701; 210 r°-236 r°; 26 feuillets
  - Liste chronologique des actes pour la période du 1er janvier au 31 décembre 1702, 1er janvier - 31 décembre 1702; 237 r° -257 v°; 20 feuillets
  - Liste chronologique des actes pour la période du 2 janvier au 31 décembre 1703, 2 janvier - 31 décembre 1703; 258 r°-281 v°; 23 feuillets
  - Liste chronologique des actes pour la période du 1er janvier au 30 décembre 1704, 1er janvier - 30 décembre 1704; 283 r°-303 v°; 20 feuillets
  - Liste chronologique des actes pour la période du 4 janvier au 31 décembre 1705, 4 janvier - 31 décembre 1705; 305 r°-327 v°; 22 feuillets
  - Liste chronologique des actes pour la période du 6 janvier au 31 décembre 1706, 6 janvier - 31 décembre 1706; 329 r°-353 v°; 24 feuillets
- Répertoire chronologique pour la période du 1er janvier 1707 au 20 février 1719, 1er janvier 1707 - 20 février 1719; MC/RE/XV/4; Un registre de 394 feuillets de papier manuscrits, hauteur 25 cm x largeur 35 cm. Le registre est en bon état. Pages blanches aux feuillets 30, 56, 272 v°, 273 v°, 319 v°, 384 v°, 393 v°, 395; feuillets détachés: 61, 221.
  le répertoire contient les informations suivantes 1. nature de l'acte; 2. nom, prénom, des parties; 3. date du jour.
  Le répertoire comporte 3 parties:
  - la liste chronologique des actes, de 1707 à 1714,
  - puis le répertoire des quittances de remboursement de rentes, de1713 à 1715,
  - puis les contrats de constitutions de rentes, de 1714 à 1719.
  - Page de titre, 1 r°; 1 feuillet
  - Liste chronologique des actes pour la période du 1er janvier au 31 décembre 1707, 1er janvier - 31 décembre 1707; 1 r°-29 v°; 29 feuillets
  - Liste chronologique des actes pour la période du 2 janvier au 30 décembre 1708, 2 janvier - 30 décembre 1708; 31 v°-55 v°; 24 feuillets
  - Liste chronologique des actes pour la période du 2 janvier au 31 décembre 1709, 2 janvier - 31 décembre 1709; 57 r°-84 v°; 27 feuillets
  - Liste chronologique des actes pour la période du 1er janvier au 31 décembre 1710, 1er janvier - 31 décembre 1710; 85 r°-114 r°; 29 feuillets
  - Liste chronologique des actes pour la période du 2 janvier au 30 décembre 1711, 2 janvier - 30 décembre 1711; 114 r°-161 v°; 47 feuillets
    - du 2 janvier au 30 juin 1711, 2 janvier - 30 juin 1711; 114 r°-131 r°; 17 feuillets
    - du 1er juillet au 30 décembre 1711, 1er juillet - 30 décembre 1711; 131 v°-161 v°; 30 feuillets
  - Liste chronologique des actes pour la période du 1er janvier au 31 décembre 1712, 1er janvier - 31 décembre 1712; 162 r°-198 v°; 36 feuillets
  - Liste chronologique des actes pour la période du 1er janvier au 31 décembre 1713, 1er janvier - 31 décembre 1713; 198 v°-229 r°; 31 feuillets
  - Liste chronologique des actes pour la période du 1er janvier au 31 décembre 1714, 1er janvier - 31 décembre 1714; 229 v°-272 r°; 43 feuillets
  - "Répertoire des minutes des quittances des remboursements de rentes sur la Ville ..." pour la période du 22 décembre 1713 au 20 juin 1717, 22 décembre 1713 - 20 juin 1717; 273 r°-318 v°; 45 feuillets
  - " Répertoire des minutes des contrats des constitutions faites par les Prévôts des Marchands des échevins de cette Ville de Paris [....]" pour la période du 16 janvier 1714 au 20 février 1719, 16 janvier 1714 - 20 février 1719; 319 r°-394 v°; 76 feuillets
    - Liste chronologique des contrats de constitutions faites par les prévôts des marchands et échevins pour la période du 16 janvier 1714 au 6 août 1718, 16 janvier 1714 - 6 août 1718; 319 v°-383 v°; 64 feuillets
      - du 16 janvier 1714 au 22 juin 1714, 16 janvier 1714 - 22 juin 1714; 319 v°-351 r°; 32 feuillets
      - du 2 juillet 1714 au 6 août 1718, 2 juillet 1714 - 6 août 1718; 351 r°-383 v°; 32 feuillets
    - Liste chronologique des contrats de rentes viageres pour la période du 9 novembre 1717 au 19 janvier 1719, 9 novembre 1717 - 19 janvier 1719; 384 r°-392 r°; 8 feuillets
    - Liste chronologique de contrats de constitutions de rentes sur les recettes générales pour la période du 20 février 1718 au 20 février 1719, 20 février 1718 - 20 février 1719; 393 r°-394 v°; 2 feuillets
- Répertoire chronologique pour la période du 2 janvier 1715 au 25 octobre 1721, 2 janvier 1715 - 25 octobre 1721; MC/RE/XV/5; Un registre de 387 feuillets de papier manuscrits, hauteur 38 cm x largeur 27 cm. Le registre est en bon état mais présente des taches d'humidité. Pages blanches aux feuillets 1 v°, 34 v°, 76 v°, 119 v°, 167 v°, 217 v°, 275 v°, 312 v°, 316 v°, 328 v°, 338 v°, 345 v°, 377 v°, 387 v°; feuillets déchirés: 116, 125-145, 148, 152, 164-167, 171, 175-177, 201.
  - la liste chronologique des actes, de 1715 à 1720,
  - puis le répertoire des quittances de remboursement de rentes, de 1719 à 1720,
  - puis les contrats de constitutions de rentes, de 1720 à 1721.
  - Page de titre: "Suite du répertoire ... troisième volume", 1 r°; 1 feuillet
  - Liste chronologique des actes pour la période du 2 janvier au 31 décembre 1715, 2 janvier - 31 décembre 1715; 1 r°-34 r°; 34 feuillets
  - Liste chronologique des actes pour la période du 2 janvier au 31 décembre 1716, 2 janvier - 31 décembre 1716; 35 r°-76 r°; 41 feuillets
  - Liste chronologique des actes pour la période du 2 janvier au 31 décembre 1717, 2 janvier - 31 décembre 1717; 77 r°-119 r°; 42 feuillets
  - Liste chronologique des actes pour la période du 2 janvier au 26 décembre 1718, 2 janvier - 26 décembre 1718; 120 r°-166 r°; 46 feuillets
  - Liste chronologique des actes pour la période du 2 janvier au 31 décembre 1719, 2 janvier - 31 décembre 1719; 168 r°-217 r°; 49 feuillets
    - du 2 janvier au 30 juin 1719, 2 janvier - 30 juin 1719; 168 r°-188 r°; 20 feuillets
    - du 1er juillet au 31 décembre 1719, 1er juillet - 31 décembre 1719; 188 v°-217 r°; 29 feuillets
  - Liste chronologique des actes pour la période du 1er janvier au 31 décembre 1720, 1er janvier - 31 décembre 1720; 218 r°-273 r°; 55 feuillets
    - du 1er janvier au 30 juin 1720, 1er janvier - 30 juin 1720; 218 r°-251 v°; 33 feuillets
    - du 1er juillet au 31 décembre 1720, 1er juillet - 31 décembre 1720; 251 v°-273 r°; 22 feuillets
  - "Répertoire des minutes des quittances des remboursements de rentes ..." pour la période du 1er septembre 1719 au 14 décembre 1720, 1er septembre 1719 - 14 décembre 1720; 275 r°-328 r°
    - Liste chronologique des quittances de remboursements des rentes pour la période du 1er septembre 1719 au 1er août 1720, 1er septembre 1719 - 1er août 1720; 275 r°-310 v°; 35 feuillets
    - Liste chronologique des quittances de remboursements d'offices pour la période du 6 septembre 1719 au 14 décembre 1720, 6 septembre 1719 - 14 décembre 1720; 312 r°-328 r°; 16 feuillets
  - Répertoire des minutes des contrats de constitutions de rentes pour la période du 3 juillet 1720 au 25 octobre 1721, 3 juillet 1720 - 25 octobre 1721; 329 r°-387 r°; 59 feuillets
    - Liste chronologique des actes de réduction de rentes pour la période du 1er juillet 1720 au 14 mai 1721, 1er juillet 1720 - 14 mai 1721; 329 r°-336 v°; 7 feuillets
    - Liste chronologique de constitutions de rentes viagères pour la période du 3 juillet 1720 au 25 octobre 1721, 3 juillet 1720 - 25 octobre 1721; 338 r°-343 v°; 5 feuillets
    - Liste chronologique de constitutions de rentes perpetuelles sur les aides et gabelles pour la période du 22 août 1720 au 25 juin 1721, 22 août 1720 - 25 juin 1721; 345 r°-376 v°; 31 feuillets
    - Liste chronologique de constitutions de rentes viagères pour la période du 4 décembre 1720 au 24 mai 1721, 4 décembre 1720 - 24 mai 1721; 377 r°-387 r°; 10 feuillets